【裁判字號】    97,消債更更,6
【裁判日期】    980606
【裁判案由】    更生事件
【裁判全文】
臺灣板橋地方法院民事裁定           97年度消債更更字第6號
聲  請  人    甲○○
上列當事人聲請消費者債務清理事件，本院裁定如下：
    主  文
債務人甲○○自中華民國九十八年六月九日下午四時起開始更生
程序。
    理  由
一、按法院開始更生程序之裁定，應載明其年、月、日、時，並
    即時發生效力，消費者債務清理條例第45條第1 項定有明文
    。
二、本件債務人主張：聲請人因負欠信用卡等債務共計新台幣（
    下同）1,996,149元，於97年6月間曾向最大債權金融機構國
    泰世華商業銀行股份有限公司請求共同協商債務清償方案，
    成立協商，雙方月定每月清償22,990元，分108期 ，利率5%
    ，至全部清償為止，惟聲請人聲請協商時雖每月薪資有30,0
    00元，然協商成立後因工作變動，每月薪資降為僅有22,000
    元左右，而每月必要家庭生活開支及扶養費用已高達17,000
    元，是以聲請人每月薪資扣除基本生活支出實已無力清償債
    務，故有不可歸責事由，請鈞院裁定更生等云云。
三、經查：債務人主張之上開事實，業據提出財產及收入狀況說
    明書、財政部國稅局財產歸屬資料清單、95年度及96年度綜
    合所得稅各類所得資料清單、戶籍謄本、債權人清冊、財團
    法人金融聯合徵信中心債權人清冊、勞工保險被保險人投保
    資料表 (明細)、協議書 、無擔保還款計畫書等件為證，堪
    信屬實。
四、經查：聲請人於95、96年度全年所得為392,265元、282,513
    元，有其提出95年度及96年度綜合所得稅各類所得資料清單
    可按 (見本院卷第45、46頁) ，平均月所得僅各為32,689元
    、23,543元（元以下四捨五入，下同），可知，就所得資料
    分析 ，客觀上聲請人協商成立後每月所得已大幅降低約1萬
    元，是其清償能力亦顯著降低。再查，聲請人目前任職於朝
    昶塑膠有限公司，依其提出該公司薪資表所示，96年度12月
    份實領薪資為25,622元、97年度1月份實領薪資為27,256元
    、97年度2月份實領薪資為31,879元 (見本院卷第49、50、5
    1頁)，平均每月薪資約為28,252元 (元以下四捨五入)，準
    此，以聲請人目前平均月所得扣除以行政院主計處公佈之97
    年度低收入戶每人每月最低生活費9,829元計算後 ，每月僅
    餘18,421元，所剩已不足清償每月協商還款金額為22,990元
    ，遑論聲請人之父母潘豐誠、顏養並無收入，名下亦無相當
    資產，有受聲請人扶養之必要，有聲請人提出潘豐誠、顏養
    之財政部國稅局財產歸屬資料清單附卷可憑，因此，聲請人
    尚需負擔其父母之扶養費用，是其經濟負擔勢必增加，足認
    依聲請人之收入扣除必要生活支出及扶養費用負擔後，堪認
    聲請人主張其收入已不能履行協商金額之事實，應為屬實。
    此外，本件查無聲請人有消費者債務清理條例第6條第3項、
    第8條或第46條各款所定駁回更生聲請之事由存在，則聲請
    人聲請更生，應屬有據，爰裁定如主文。
中    華    民    國    98    年    6     月    6   日
                  民事第三庭法  官  徐玉玲
上為正本係照原本作成
本件不得抗告
本裁定已於98年6月8日下午4時公告。
中    華    民    國    98    年    6     月    8    日
                            書記官  陳靜怡


司法院資訊處製作；財團法人民間司法改革基金會備份。
